臺灣嘉義地方法院民事判決　九十一年度訴字第一三八號
　　原　　　告　甲○○
　　被　　　告　乙○○
右當事人間請求清償債務事件，本院判決如左：
    主    文
被告應給付原告新台幣壹佰零肆萬元及自民國九十年五月三十日起至清償日止，按週
年利率百分二十計算之利息。
訴訟費用由被告負擔。
本判決於原告以新台幣拾肆萬陸仟元供擔保後，得假執行。
    事    實
甲、原告方面：
  一、聲明：除假執行擔保金額外，如主文所示。
  二、陳述：被告乙○○之前有簽新台幣（下同）九十萬元之本票給我，且拿支票向
      我父親調現，我父親拿他的支票去繳保險費，因為跳票導致保險契約被解約，
      所以被告於還款後共積欠金額為一百零四萬元，利息以月息一分計算，後來我
      們到代書處簽協議書，代書幫我們作認證等語。
  三、證據：提出嘉義縣大林鎮農會活期存摺存款簿影本一份、認證書影本一份、協
      議書影本一份、國有林地租賃契約書影本一份等為證。
乙、被告方面：
  一、聲明：駁回原告之訴。
  二、陳述：對於系爭債務無意見，協議書是我簽名無誤，之前都有按期繳利息，最
      近因景氣不好，收入不穩定，才沒按時繳交等語。
    理    由
一、按訴狀送達後，原告不得將原訴變更或追加他訴。但有下列各款情形之一者，不
    在此限：「三、擴張或減縮應受判決事項之聲明者。七、不甚礙被告之防禦及訴
    訟終結者。」為民事訴訟法第二百五十五條第一項明文規定，本件原告於起訴後
    減縮僅請求一百零四萬元，依上開法條之規定，且不甚礙被告之防禦及訴訟終結
    ，自應予准許，合先敘明。
二、原告主張之事實，已據其提出與所述相符之嘉義縣大林鎮農會活期存摺存款簿影
    本一份、認證書影本一份、協議書影本一份、國有林地租賃契約書影本一份等為
    證，被告亦自承系爭借款，目前無能力償還，是原告之主張應認為可採信。
三、按借用人應於約定期限內，返還與借用物種類、品質、數量相同之物。遲延之債
    務，以支付金錢為標的者，債權人得請求依法定利率計算之遲延利息，但約定利
    率較高，仍從其約定利率。當事人得約定債務人不履行債務時，應支付違約金，
    民法第四百七十八條前段、第二百三十三條第一項、第二百五十條第一項分別定
    有明文，故原告得請求之金額如主文第一項所示，應予准許。
四、原告陳明願供擔保，請求宣告假執行，核無不合，爰酌定相當之擔保金額，予以
    准許。
五、本件判決事證已臻明確，兩造其餘攻擊防禦及舉證，核與本件判決結果無涉，爰
    不一一另論述，附此敘明。
六、據上論結，本件原告之訴為有理由，依民事訴訟法第七十八條、第三百九十條第
    二項，判決如主文。
中　　　華　　　民　　　國　　九十一　　年　　　三　　　月　　二十七　　日
~B臺灣嘉義地方法院民事第一庭
~B　　審判長法官　曾文欣
~B　　　　法　官　朱美璘
~B　    　法　官　吳昀儒
右為正本係照原本作成
如對本判決上訴應於收受本判決送達後二十日內向本院提出上訴狀（應按他造人數附
繕本）
中　　　華　　　民　　　國　　九十一　　年　　　三　　　月　　二十七　　日
~B　　    書記官　楊國色
